【裁判字號】    89,易緝,34
【裁判日期】    890320
【裁判案由】    違反動產擔保交易法
【裁判全文】
臺灣桃園地方法院刑事判決                          八十九年度易緝字第三四號
    公  訴  人  臺灣桃園地方法院檢察署檢察官
    被      告  乙○○
    選任辯護人  丙○○
右列被告因違反動產擔保交易法案件，經檢察官提起公訴（八十四年度偵字第一四七
○一號），本院判決如左：
    主  文
乙○○動產擔保交易之債務人，意圖不法之利益，將標的物遷移，致生損害於債權人
，處拘役參拾日，如易科罰金，以參佰元折算壹日。
    事  實
一、乙○○於民國八十四年六月七日在桃園縣桃園市以附條件買賣方式，向甲○○○
    電器股份有限公司（以下簡稱松下公司）之桃園分銷店購買機種ＮＶ－９９１Ｋ
    Ｃ錄放影機一台，為動產擔保交易之債務人，雙方約定總價金為新台幣（下同）
    四萬九千二百元，分十二期繳付，頭款六千元，餘第二期至第十二期即自八十四
    年七月起至八十五年六月止，每月十日繳付三千六百元，標的物存放地點為桃園
    縣大園鄉海口村一鄰海口十五之八號五樓乙○○住處，於繳清全部價款前，標的
    物所有權仍屬於出賣人松下公司所有，買受人乙○○僅得以善良管理人之注意義
    務占有使用標的物，亦不得將標的物遷移、出賣、出借、移轉、質押或為其他處
    分。然乙○○於繳付頭款取得該台錄放影機之後，即拒不付款，並意圖為自己不
    法之利益，於八十四年八月間，搬離上址住處而將上開錄放影機搬遷他處，致出
    賣人松下公司無法追償而受損害。
二、案經甲○○○電器股份有限公司訴由臺灣桃園地方法院檢察署檢察官偵查起訴。
        理  由
一、訊據被告乙○○固坦承於右揭時、地以附件買賣方式向告訴人松下公司購買錄放
    影機，惟否認有意圖不法之利益，而遷移上開錄放影機之犯行，辯稱「：我只付
    頭款六千元，八十四年八月間因地下錢莊逼債，所以從海口村住處搬走，在友人
    住處躲債，今年才搬到沙崙住。搬走時錄放影機有帶走：」等語，經查右述事實
    ，已據告訴人松下公司之代理人李英鳳、江仁德指述甚詳，並有附條件買賣契約
    書影本一紙在卷足稽，而被告將上開錄放影機遷移他處後始終未與告訴人松下公
    司聯繫餘款繳付一事，且迄未付支付分文餘款，被告顯有不法利益之意圖，至為
    灼然，其所辯，顯係事後卸責之詞，不足採信。被告犯行已臻明確，應予依法論
    科。
二、被告為動產擔保交易之債務人，於以動產擔保交易附條件買賣之方式，向告訴人
    松下公司購買上開錄放機後，竟將標的物遷移，且拒納餘款，避不見面，其具有
    不法利益之意圖甚明。故核其所為，係犯動產擔保交易法第三十八條之罪。爰審
    酌被告犯罪之目的、手段，所生危害，迄未清償餘款及犯後態度等一切情狀，量
    處如主文所示之刑，並諭知易科罰金之折算標準，以資懲儆。
據上論斷，應依刑事訴訟法第二百九十九條第一項前段，動產擔保交易法第三十八條
，刑法第十一條前段、第四十一條，罰金罰鍰提高標準條例第一條前段、第二條，判
決如主文。
本案經檢察官廖江憲到庭執行職務
中      華      民      國    八十九    年      三      月     二十     日
                              臺灣桃園地方法院刑事第一庭
                                  法  官  林  婷  立
右正本證明與原本無異。
如不服本判決，應於判決送達後十日內向本院提出上訴狀( 應附繕本 )，上訴於
臺灣高等法院。
                                  書記官  徐  永  本
中        華        民        國   八十九   年   三   月     二十四     日
附錄法條：動產擔保交易法第三十八條
動產擔保交易法第三十八條
動產擔保交易之債務人，意圖不法之利益，將標的物遷移、出賣、出質、移轉、抵押
為其他處分，致生損害債權人者，處三年以下有期徒刑、拘役或科或併科六千元以下
之罰金。


司法院資訊處製作；財團法人民間司法改革基金會備份。
